es: Equipamiento deportivo > Juegos de interior > Dardos: Protector de pared para dianas; Estuches y fundas para dardos; Alfombras y líneas de tiro para dardos; Piezas de los dardos; Armarios para dianas de dardos; Dianas; Dardos
sv: Sportartiklar > Inomhussporter > Dart: Dartskyddsplattor; Fodral och plånböcker för dartpilar; Dartmattor och kastlinjer; Dartpildelar; Dartskåp; Darttavlor; Dartpilar
da: Sportsartikler > Indendørsspil > Dart: Bagplade til dartskive; Etuier og mapper til dartpile; Dartmåtter og kastelinjer; Dartdele; Dartskabe; Dartskiver; Dartpile
fi: Urheilutarvikkeet > Sisäpelit > Dartsinheitto: Darts-kaapit; Tikkakotelot ja -taskut; Tikkamatot ja heittolinjat; Darts-osat; Tikkataulukaapit; Darts-taulut; Darts
pl: Sprzęt sportowy > Gry towarzyskie > Gra w rzutki: Podkładki pod tarcze do darta; Etui i pokrowce na rzutki; Maty i linie rzutu do darta; Części lotek; Szafki na tarcze do darta; Tarcze do darta; Rzutki
el: Αθλητικά είδη > Παιχνίδια εσωτερικού χώρου > Ρίψη βελών: Πίνακες για βελάκια; Θήκες και πορτοφόλια για βελάκια; Πατάκια και γραμμές ρίψης για βελάκια; Εξαρτήματα βελών; Ντουλάπια για στόχους βελακίων; Στόχοι για βελάκια; Βελάκια
tr: Spor Malzemeleri > İç Mekan Sporları > Fırlatma Dartları: Dart Tahtası Arkalıkları; Dart çantaları ve cüzdanları; Dart matları ve atış çizgileri; Dart Parçaları; Dart tahtası kabinleri; Dart Tahtaları; Dartlar
ko: 스포츠용품 > 실내용 게임 > 다트 던지기: 다트 백보드; 다트 케이스 및 지갑; 다트 매트 및 스로우 라인; 다트 부품; 다트보드 캐비닛; 다트판; 다트
fr: Équipements sportifs > Jeux d’intérieur > Jeux de fléchettes: Panneaux de protection pour fléchettes; Étuis et pochettes pour fléchettes; Tapis et pas de tir pour fléchettes; Pièces de fléchettes; Armoires pour cibles de fléchettes; Cibles; Fléchettes
sk-SK: Športový tovar > Interiérové hry > Hádzanie šípok: Šípkové terče; Puzdrá a obaly na šípky; Podložky na šípky a hádzacie čiary; Časti šípok; Skrinky na terče; Šípkové terče; Šípky
ru: Спортивные товары > Игры в помещении > Дартс: Защитные панели для дартса; Футляры и чехлы для дротиков; Коврики и линии броска для дартса; Детали дротиков; Кабинеты для дартса; Мишени для дартса; Дротики для дартса
ro-RO: Articole sportive > Jocuri de interior > Darts: Plăci de protecție pentru darts; Etui și portofele pentru darts; Covorașe și linii de aruncare pentru darts; Piese pentru darts; Dulapuri pentru ținta de darts; Plăci pentru darts; Săgeți pentru darts
nl: Sportartikelen > Binnenspelletjes > Dartpijlen: Achterborden voor dartborden; Dartetuis en -mapjes; Dartmatten en werplijnen; Dartonderdelen; Dartbordkasten; Dartborden; Darten
bg-BG: Спортни стоки > Игри на закрито > Дартс: Защитни панели за дартс; Калъфи и портмонета за дартс; Подложки за дартс и линии за хвърляне; Части за стрели; Шкафове за дартс; Мишени; Стрели за дартс
pt-PT: Artigos de desporto > Jogos em interior > Dardos de interior: Proteções traseiras para dardos; Caixas e estojos para dardos; Tapetes e linhas de lançamento para dardos; Peças para dardos; Armários para alvos de dardos; Alvos para dardos; Dardos
lt-LT: Sporto prekės > Kambario žaidimai > Smiginio strėlytės: Smiginio taikinių pagrindo lentos; Smiginio dėklai ir piniginės; Smiginio kilimėliai ir metimo linijos; Smiginio strėlyčių dalys; Smiginio lentų spintelės; Smiginio lentos; Smiginio strėlytės
zh-CN: 体育用品 > 室内游戏 > 飞镖: 飞镖挡板; 飞镖盒与飞镖包; 飞镖垫与投掷线; 飞镖零件; 飞镖盘柜; 飞镖靶/飞镖盘; 镖
it: Articoli sportivi > Giochi indoor > Freccette da lancio: Armadietti e backboard per bersagli freccette; Astucci e custodie per freccette; Tappetini e linee di tiro per freccette; Parti per freccette; Armadietti per bersagli da freccette; Bersagli freccette; Freccette
hu: Sportszerek > Beltéri játékok > Dobó Darts: Darts-hátfalak; Darts tokok és tartók; Darts szőnyegek és dobóvonalak; Darts-alkatrészek; Dartstábla-szekrények; Darts-táblák; Darts
en: Sporting Goods > Indoor Games > Throwing Darts: Dart Backboards; Dart Cases & Wallets; Dart Mats & Throw Lines; Dart Parts; Dartboard Cabinets; Dartboards; Darts
de: Sportartikel > Indoor - Aktivitäten > Dartspiele: Dart-Rückwände; Dart-Etuis & -Taschen; Dartmatten & Abwurflinien; Dartteile; Dartschränke; Dartscheiben; Darts
sl-SI: Športna oprema > Igre v zaprtih prostorih > Pikado: Zaščitne plošče za pikado; Etuiji in torbice za pikado puščice; Podloge za pikado in označevalne črte; Deli za pikado; Omarice za pikado; Tarče za pikado; Pikado puščice
nb: Sportsutstyr > Innendørsspill > Kastepiler: Bakplater til dart; Etuier og mapper til dart; Dartmatter og kastelinjer; Dartdeler; Dartskap; Dartbord; Dart
vi: Dụng cụ thể thao > Các môn thi đấu trong nhà > Ném phi tiêu: Bảng phóng phi tiêu; Hộp và ví đựng phi tiêu; Thảm và vạch ném phi tiêu; Bộ phận phi tiêu; Tủ đựng bảng phi tiêu; Bảng phi tiêu; Phi tiêu
th: อุปกรณ์กีฬา > เกมในร่ม > การปาลูกดอก: กระดานปาลูกดอก; กล่องและกระเป๋าใส่ลูกดอก; เสื่อและเส้นกำหนดระยะปาเป้า; ชิ้นส่วนลูกดอก; ตู้กระดานปาเป้า; กระดานสำหรับปาลูกดอก; ลูกดอก
hr-HR: Sportska oprema > Igre u zatvorenom > Pikado: Stražnje ploče za pikado; Kutije i futrole za pikado; Podloge i linije za bacanje za pikado; Dijelovi za pikado; Ormarići za pikado; Ploče za pikado; Pikado strelice
cs: Sportovní potřeby > Indoorové aktivity > Šipky: Ochranná deska za terč na šipky; Pouzdra a peněženky na šipky; Šipkařské koberce a čáry odhozu; Díly šipek; Skříňky na terče na šipky; Terče na šipky; Jednotlivé šipky a sady šipek
ja: スポーツ用品 > 室内競技・室内ゲーム > ダーツ用品: ダーツ用バックボード; ダーツケース・ウォレット; ダーツマット・スローライン; ダーツ矢パーツ; ダーツボードキャビネット; ダーツボード; ダーツ
zh-TW: 體育用品 > 室內運動 > 飛鏢: 飛鏢背板; 飛鏢收納盒與收納包; 飛鏢地墊與投擲線; 飛鏢零件; 飛鏢靶櫃; 標靶; 飛鏢用鏢
pt-BR: Artigos esportivos > Jogos internos > Jogos de dardos: Gabinete para jogos de dardos; Estojos e carteiras para dardos; Tapetes e linhas de arremesso para dardos; Peças de dardos; Armários para alvos de dardos; Alvos para jogo de dardos; Dardos